【裁判字號】    99,上易,2703
【裁判日期】    991224
【裁判案由】    竊盜
【裁判全文】
臺灣高等法院刑事判決                99年度上易字第2703號
上  訴  人  臺灣臺北地方法院檢察署檢察官
被      告  梁聖典
上列上訴人因被告竊盜案件，不服臺灣臺北地方法院99年度易字
第2738號，中華民國99年11月11日第一審判決（起訴案號：臺灣
臺北地方法院檢察署99年度偵字第19959號），提起上訴，本院
判決如下：
    主  文
上訴駁回。
    理  由
一、按不服地方法院之第一審判決而上訴者，應向管轄第二審之
    高等法院為之。上訴書狀應敘述具體理由。上訴書狀未敘述
    上訴理由者，應於上訴期間屆滿後20日內補提理由書於原審
    法院，逾期未補提者，原審法院應定期間先命補正。第二審
    法院認為上訴書狀未敘述理由或上訴有第362 條前段之情形
    者，應以判決駁回之。但其情形可以補正而未經原審法院命
    其補正者，審判長應定期間先命補正。刑事訴訟法第361 條
    、第367 條，分別定有明文。所謂不服第一審判決之具體理
    由，必係依據卷內既有訴訟資料或提出新事證，指摘或表明
    第一審判決有何採證認事、用法或量刑等足以影響判決本旨
    之不當或違法，而構成應予撤銷之具體事由，始克當之（例
    如：依憑證據法則具體指出所採證據何以不具證據能力，或
    依憑卷證資料，明確指出所為證據證明力之判斷如何違背經
    驗、論理法則）；倘僅泛言原判決認定事實錯誤、違背法令
    、量刑失之過重或輕縱，而未依上揭意旨指出具體事由，或
    形式上雖已指出具體事由，然該事由縱使屬實，亦不足以認
    為原判決有何不當或違法者（例如：對不具有調查必要性之
    證據，法院未依聲請調查亦未說明理由，或援用證據不當，
    但除去該證據仍應為同一事實之認定），皆難謂係具體理由
    ，俾與第二審上訴制度旨在請求第二審法院撤銷、變更第一
    審不當或違法之判決，以實現個案救濟之立法目的相契合，
    並節制濫行上訴（最高法院97年度臺上字第892 號判決參照
    ）。是以上訴人之上訴書狀或補提之上訴理由書，雖有敘述
    上訴理由，惟並未具體敘述第一審判決有上述違法、不當情
    形，即與未敘述具體理由無異，其所為上訴，即不符合上訴
    之法定要件。
二、查本件上訴人上訴理由略以：量刑固屬法院自由裁量事項，
    然仍應受外部性界限及內部性界限之拘束，原審審酌一切情
    狀，對本件被告梁盛典量處有期徒刑10月固非無見，惟被告
    屢屢犯竊盜案，並經判刑確定多次，仍犯本案，顯見前對被
    告前之量刑，無法收矯正之效，被告惡性嚴重，已有犯罪習
    慣，非長期監禁，不足以保障民眾安全；且被告前犯竊盜新
    台幣（下同）1,000餘元案件，經臺灣臺北地方法院以96 年
    度易字第1266號判處有期徒刑十月，本案被告所竊取之財物
    高達15,000元，原審僅量處有期徒刑10月未宣告強制工作，
    有違罪刑相當原則，依法提起上訴等語。
三、惟查：刑事審判旨在實現刑罰權之分配的正義，故法院對有
    罪被告之科刑，應符合罪刑相當之原則，使輕重得宜，罰當
    其罪，以契合社會之法律感情，此所以刑法第57條明定科刑
    時應審酌一切情狀，尤應注意該條所列10款事項以為科刑輕
    重之標準，俾使法院就個案之量刑，能斟酌至當。而「量刑
    輕重係屬事實審法院得依職權自由裁量之事項，苟已斟酌刑
    法第57條各款所列情狀而未逾越法定刑度，不得遽指為違法
    」（最高法院72年度臺上字第6696號判例參照）。原審審酌
    被告梁聖典前已有竊盜前科，且正值壯年，竟不思以正當途
    徑獲取財物，而再次犯案，顯見欠缺對他人財產法益之尊重
    ，又被告於夜間侵入住宅竊盜，使被害人終日惶惶，無法心
    安，及被告犯罪後始終坦承犯行等一切情狀，量處被告梁聖
    典踰越安全設備於夜間侵入住宅竊盜，累犯，處有期徒刑拾
    月。並於理由欄內說明，公訴人具體求刑一年六月，稍嫌過
    重，認以量處如原判決主文所示之刑為適當；又敘明雖被告
    前於88年即因連續9次侵入住宅竊盜，經原審法院判處有期
    徒刑2年並強制工作3年確定，95年9月及11月，又先後3次侵
    入他人住宅竊盜，再經原審法院判處有期徒刑2年6月確定，
    於97年10月31日甫執刑完畢出獄之前科、素行，惟本案原審
    僅判處有期徒刑10月，應執行之刑未達1年以上，自不適用
    竊盜犯贓物犯保安處分條例宣告強制工作等語。查本案被告
    於95年11月前固有多次竊盜前科，惟於97年11月1日出獄後
    迄99年8月9日本案發生前之將近2年期間均未再犯罪，以被
    告再犯本案遽認先前科刑執行無任何矯正效果，稍嫌速斷，
    亦難以此推論被告有犯罪習慣，且本案遭查獲當時被告因摔
    倒亦受傷仍在療養中，於原審審理中亦頗有悔意，以信函向
    被害人致歉，被害人亦表原諒被告之意，有公務電話紀錄可
    稽。本院綜合上情，原審認事用法經核無誤，量刑亦稱妥適
    ，檢察官復未具體指摘原審判決關於認定事實、適用法律等
    事項，究竟有何違法或不當，而僅以被告在95年以前之前科
    素行遽論原審量刑失重，尚難憑採。依上開說明，本件檢察
    官上訴顯無具體理由而不合法定程式應予駁回，並不經言詞
    辯論為之。
據上論斷，應依刑事訴訟法第367條前段、第372條，判決如主文
。
中    華    民    國    99    年    12    月    24    日
                  刑事第十庭  審判長法  官  宋  祺
                                    法  官  陳明珠
                                    法  官  林孟宜
以上正本證明與原本無異。
不得上訴。
                                    書記官  王靜怡
中    華    民    國    99    年    12    月    27    日
附錄：本案論罪科刑法條全文
刑法第321條
（加重竊盜罪）
犯竊盜罪而有左列情形之一者，處 6 月以上、 5 年以下有期徒
刑：
一、於夜間侵入住宅或有人居住之建築物、船艦或隱匿其內而犯
    之者。
二、毀越門扇、牆垣或其他安全設備而犯之者。
三、攜帶兇器而犯之者。
四、結夥三人以上而犯之者。
五、乘火災、水災或其他災害之際而犯之者。
六、在車站或埠頭而犯之者。
前項之未遂犯罰之。

司法院資訊處製作；財團法人民間司法改革基金會備份。
